【裁判字號】    89,易,4251
【裁判日期】    900321
【裁判案由】    毒品危害防制條例
【裁判全文】
臺灣板橋地方法院刑事判決                        八十九年度易字第四二五一號
    公  訴  人  臺灣板橋地方法院檢察署檢察官
    被      告  甲○○
右列被告因違反毒品危害防制條例案件，經檢察官提起公訴（八十九年度毒偵字第六
０三三號）及移送併案審理（八十九年度毒偵字第六七八七號、九十年度毒偵字第九
號），本院判決如左：
    主  文
甲○○連續施用第二級毒品，累犯，處有期徒刑捌月。
    事  實
一、甲○○前犯有侵占、過失致死、違反動產擔保交易法、麻醉藥品管理條例、贓物
    、槍砲彈藥刀械管制條例及藥事法等罪，其中於民國八十八年間因違反藥事法案
    件，經臺灣桃園地方法院（下稱桃院）判處有期徒刑五月，經上訴臺灣高等法院
    駁回確定，於八十九年三月四日執行完畢。仍不知悔改，又因施用第二級毒品安
    非他命案件，先後二次經下稱桃院、本院分別以八十七年度毒聲字第一一七號、
    八十八年度毒聲字第七五一八號裁定送觀察、勒戒後，均無繼續施用毒品之傾向
    ，而由臺灣桃園地方法院檢察署（下稱桃檢）檢察官以八十八年度偵緝字第八六
    號及臺灣板橋地方法院檢察署（下稱乙○）檢察官以八十八年度毒偵（起訴書誤
    載為偵）字第一六七八號、第二六０三號處分不起訴處分確定。詎甲○○於五年
    內，又基於概括之犯意，自八十九年四月二十四日起至同年五月十八日上午十時
    （起訴書漏載上午十時）止，連續在行經桃園縣、臺北縣三重市○地路上之友人
    綽號「蔡仔」之自用小客車上（車號不詳）（施用地點起訴書誤載為臺北縣三重
    市○○街一００巷三弄一號），將第二級毒品安非他命置於自製之玻璃球吸食器
    （施用後已丟棄而未扣案）內，點火燒烤後，再吸用所冒出之霧化氣體，以此方
    式施用安非他命多次，平均約七至十五日施用一次。嗣於八十九年五月十九日凌
    晨三時十分許，經警在屏東縣屏東市○○路臺灣屏東地方法院前查獲，其經警採
    尿飭回後，復基於同上之概括犯意，自不詳時間起至八十九年九月十三日晚上七
    時許，又連續在同上「蔡仔」之自用小客車內，以相同之方式施用安非他命多次
    。嗣於八十九年九月十六日凌晨二時許，經警在臺北縣三重市○○街一四九巷二
    十三號前查獲，其經警採尿飭回後，復基於同上之概括犯意，自八十九年九月二
    十日起至同年十月三日止，連續在行經臺北縣三重市○地○路上，將第二級毒品
    安非他命置於自製之燈泡吸食器（施用後已丟棄而未扣案）內，點火燒烤後，再
    吸用所冒出之霧化氣體，以此方式施用安非他命多次。嗣於八十九年十月六日下
    午五時三十分許，在宜蘭縣警察局礁溪分局（下稱礁溪分局）內經警採尿而查獲
    。
二、案經屏東縣警察局移送臺灣屏東地方法院檢察署檢察官呈請臺灣高等法院檢察署
    （下稱高檢署）核轉乙○檢察官偵查起訴暨由臺北市政府警察局萬華分局報請及
    礁溪分局報請臺灣宜蘭地方法院檢察署檢察官呈請高檢署核轉乙○檢察官移送併
    案審理。
    理  由
一、右揭事實，業據被告甲○○於本院審理中供認不諱，而其三次為警查獲後所採集
    之尿液檢體，經分別送請屏東縣衛生局以TOXI-LAB法檢驗、台北市立療養院以酵
    素免疫分析法、薄層層析法檢驗及宜蘭縣警察局以Ｔ．Ｄ．Ｘ、TOXI-LAB法檢驗
    ，其結果均含有甲基安非他命陽性反應，此有該屏東縣衛生局八十九年五月三十
    日屏縣衛檢六字第890177號檢驗結果通知書、該院八十九年十月二日煙毒尿液檢
    驗報告書、該宜蘭縣衛生局八十九年十月二十五日（89）宜衛六字第16657 號尿
    液檢驗單各乙紙在卷可徵；再被告前因施用第二級毒品安非他命案件，先後二次
    經桃院、本院分別以八十七年度毒聲字第一一七號、八十八年度毒聲字第七五一
    八號裁定送觀察、勒戒後，均無繼續施用毒品之傾向，而由桃檢檢察官以八十八
    七年度偵緝字第八六號及乙○檢察官以八十八年度毒偵字第一六七八號、第二六
    ０三號處分不起訴處分確定，此有本院上開裁定、桃檢檢察官、乙○檢察官不起
    訴處分書各一件附卷足憑，足認其已第三次犯施用毒品罪。罪證明確，被告犯行
    洵堪認定。
二、按毒品危害防制條例業於八十六年十月三十日經立法院三讀通過，經總統於八十
    七年五月二十日公布施行，自同年月二十二日起生效，該條例已將安非他命列為
    第二級毒品管制，自不得非法製造、運輸、販賣、轉讓、施用或持有，被告違反
    此項規定，施用第二級毒品安非他命之行為，核係觸犯同條例第十條第二項之施
    用第二級毒品罪。又被告持有安非他命之低度行為，應為其施用之高度行為所吸
    收，均不另論罪。再被告先多次施用安非他命之犯行，時間緊接，所犯又係構成
    犯罪要件相同之罪名，顯係基於概括犯意為之，為連續犯，應依刑法第五十六條
    之規定以一罪論，並加重其刑。至公訴人雖僅起訴被告自八十九年四月二十四日
    起至同年五月十八日止之施用安非他命之行為，惟其於本案所認定之其餘期間內
    尚有同樣犯行，業如前述，而此部分犯行與公訴人起訴部分有連續犯裁判上一罪
    之關係，且經檢察官移送併辦，應為起訴效力所及，本院自當一併加以審理。末
    查：被告前犯有侵占、過失致死、違反動產擔保交易法、麻醉藥品管理條例、贓
    物、槍砲彈藥刀械管制條例及藥事法等罪，其中於民國八十八年間因違反藥事法
    案件，經臺灣桃園地方法院判處有期徒刑五月，經上訴臺灣高等法院駁回確定，
    於八十九年三月四日執行完畢，此有臺灣高等法院檢察署刑案紀錄簡覆表在卷足
    徵，其受有期徒執行完畢後五年以內再犯有期徒刑以上之本罪，為累犯，應依法
    遞加重其刑。爰審酌被告之品行、智識程度、施用安非他命戕害身心、對社會治
    安可能之危害程度甚鉅、其吸用之期間長短，及被告前曾二度因施用安非他命經
    送觀察、勒戒，經不起訴處分及多次為警查獲後，猶不思戒解革除惡習，仍一再
    施用安非他命，惡性非輕，以及犯罪後坦承犯行等一切情狀，量處如主文所示之
    刑，以示懲儆；至被告用以施用毒品之玻璃球、燈泡吸食器，據被告供稱已於施
    用後丟棄，自無從於本案中諭知沒收，附此敘明。
據上論斷，應依刑事訴訟法第二百九十九條第一項前段，毒品危害防制條例第十條第
二項，刑法第十一條前段、第五十六條、第四十七條，判決如主文。
本案經檢察官彭聖斐到庭執行職務。
中      華      民      國      九十        年    三      月    二十一  日
                                      台灣板橋地方法院刑事第三庭
                                          法  官  趙  義  德
右正本證明與原本無異
如不服本判決應於送達後十日內向本院提出上訴狀
                                          書記官  張  慧  玲
中      華      民      國      九十        年    三      月    二十七  日
附錄本案論罪科刑法條全文：
毒品危害防制條例第十條第二項：
施用第二級毒品者，處三年以下有期徒刑。


司法院資訊處製作；財團法人民間司法改革基金會備份。
